臺灣臺北地方法院刑事判決　　　　　　 94年度交易字第201號
公　訴　人　臺灣臺北地方法院檢察署檢察官
被　　　告　甲○○
上列被告因公共危險案件，經檢察官聲請以簡易判決處刑（94
年度偵字第4759號），經本院認不宜以簡易判決處刑，適用通常
程序，判決如下：
    主  文
甲○○無罪。
    理  由
一、聲請簡易判決處刑意旨略以：甲○○明知酒後不得駕車，竟
    於民國94年2月18日17時許，在臺北市○○○路與明水路某工
    地飲用黃酒後，已達不能安全駕駛動力交通工具之程度，仍
    於同日駕駛拼裝三輪車在台北市大直地區收取垃圾後，沿台
    北市○○路西向東外側車道行駛欲返家，於同日19時45分許
    ，途經臺北市○○區○○路忠烈祠對面，因內急在該處未設
    警告標示而停車，適有黃鴻瑋騎乘車牌號碼XSJ─780號重型
    機車，因下雨視線不清，行經該處車頭撞及拼裝三輪車（此
    部分未據告訴），經警於同日22時6分許，在上址盤查並檢
    測，發現其酒後呼氣所含酒精濃度竟高達每公升0.53毫克，
    始知上情。因認被告涉有刑法第185條之3醉態駕駛罪嫌。
二、按犯罪事實應依證據認定之，無證據不得推定其犯罪事實，
    又不能證明被告犯罪者，應諭知無罪之判決，刑事訴訟法第
    154條、第301條第1項定有明文。所謂認定犯罪事實之證據
    ，係指足以認定被告確有犯罪行為之積極證據而言，該項證
    據自須適合於被告犯罪事實認定，始得採為斷罪資料。又苟
    未能發現相當證據，或證據不足以證明，自不能以推測或擬
    制之方法，以為裁判基礎，亦分別有最高法院29年度上字第
    3105號及同院40年度台上字第86號判例意旨可資參照。次按
    ，服用酒類不能安全駕駛動力交通工具而駕駛者，民國88年
    4月23日生效施行之刑法第185條之3，將之列於公共危險罪
    處罰，其立法目的，本在藉由抽象危險犯之構成要件，以刑
    罰制裁力量嚇阻酒後駕車之行為，進而確保參與道路交通往
    來人車之安全，因此並不以對於道路交通往來人車發生具體
    實害為要件，此種立法例亦為德、日等國所採行。然所謂「
    不能安全駕駛」，性質上乃屬不確定法律概念，雖法務部於
    88年5月間召開「研商訂定刑法第185條之3服用毒品、麻醉
    藥品、酒類或其他相類之物，不能安全駕駛交通動力工具之
    認定標準」會議，會中決定參考德國、美國認定標準，對於
    酒精濃度呼氣達每公升零點五五毫克或血液濃度達千分之一
    點一以上者，即認為已達不能安全駕駛之標準，其數值在其
    以下者，如能輔以其他客觀事實作為不能安全駕駛之判斷時
    ，亦應依法移送處以刑罰（法務部88年5月18日法88檢字第
    001669號函參照），以期統一建立執法機關移送之準則，然
    此僅係供法院認定事實之參考，惟有關飲酒駕車者究有無達
    不能安全駕駛之程度而構成本罪，仍待法院依具體個案，綜
    合各種客觀情事認定之，尚不得僅以酒精濃度測試結果為唯
    一之認定標準，自不待言。
三、公訴人認被告甲○○涉有前揭服用酒類，不能安全駕駛動力
    交通工具而駕駛罪嫌，無非以上揭事實，業據被告甲○○坦
    承不諱，核與證人黃鴻瑋、陳佳霖證述情節大致符合，並有
    酒精測定數據紙、臺北市政府警察局舉發違反道路交通管理
    事件通知單、刑法第185條之3案件測試觀察紀錄表、生理平
    衡檢測表、交通事故談話紀錄表、道路交通事故當事人登記
    聯單、道路交通事故補充資料表、道路交通事故現場圖在卷
    為其論據。訊據被告堅決否認有何醉態駕駛之犯行，辯稱：
    車停在路邊，是後面車子撞到我的拼裝三輪車等語。經查：
（一）被告甲○○於警訊時固自承：曾飲用黃酒一杯後，駕駛拼
      裝車停於路旁小解，一部機車撞到伊的拼裝車，伊經警方
      酒測值每公升0.53毫克等語（見偵卷第8頁）。然依被告
      接受警方所做之直線行走十公尺、兩臂平伸抬頭轉圈及劃
      同心圓之測試，均呈現正常反應，警方亦未觀察到被告有
      任何意識不清等異常狀況，有生理平衡檢測表、刑法第一
      百八十五條之三案件測試觀察紀錄表附卷可按；另經檢察
      官傳訊證人即台北市政府警察局交通警察大隊中山分隊員
      警陳佳霖亦僅具結證稱：伊到現場時，傷者已送醫院，只
      剩被告站在路邊等語。綜上，被告被告雖於酒後駕車，但
      其神智、意識及駕駛行為並未明顯受到酒精影響，誠難認
      定被告於酒後確實已達不能安全駕駛動力交通工具之程度
      ；尚難單憑被告前述之酒精值測試結果，吐氣中所含酒精
      成分為每公升0.53毫克之單一情事，即遽為被告已不能安
      全駕駛之論證。此外，本院復查無其他積極證據，足資證
      明被告甲○○確有公訴意旨所指飲酒後不能安全駕駛交通
      動力工具而駕駛之犯行，是本件即屬不能證明被告甲○○
      犯罪，則依首揭法律規定、判例意旨及說明，自應諭知被
      告無罪之判決。
據上論斷，依刑事訴訟法第452條、第301條第1項，判決如主文
。
本案經檢察官蕭斌志到庭執行職務。
中　　華　　民　　國　　94　　年　　　6　　月   28    日
                    臺灣臺北地方法院交通法庭
                        審判長法  官  梁耀鑌
                              法  官  林孟皇
                              法  官  蔡正雄
如不服本判決，應於判決送達後十日內，向本院提出上訴狀。
以上正本證明與原本無異。
　　　　　　　　　　　　　　　書記官　楊志純
中　　華　　民　　國　　94　　年　　6 　　月　　28　　日
